【裁判字號】    90,台上,2192
【裁判日期】    900412
【裁判案由】    偽造有價證券
【裁判全文】
最高法院刑事判決                                九十年度台上字第二一九二號
    上  訴  人  甲○○
右上訴人因偽造有價證券案件，不服台灣高等法院台中分院中華民國八十九年十二月
二十八日第二審判決（八十八年度上訴字第二二六四號，起訴案號：台灣南投地方法
院檢察署八十七年度偵字第二四五八號），提起上訴，本院判決如左：
    主  文
上訴駁回。
    理  由
按刑事訴訟法第三百七十七條規定，上訴於第三審法院，非以判決違背法令為理由，
不得為之。是提起第三審上訴，應以原判決違背法令為理由，係屬法定要件。如果上
訴理由狀並未依據卷內訴訟資料，具體指摘原判決不適用何種法則或如何適用不當，
或所指摘原判決違法情事，顯與法律規定得為第三審上訴理由之違法情形，不相適合
時，均應認其上訴為違背法律上之程式，予以駁回。本件原判決綜合調查證據之結果
，認上訴人甲○○牽連犯有刑法第二百零一條第一項意圖供行使之用，而偽造有價證
券罪，及同法第二百十六條第二百十條行使偽造私文書罪之事實，因而撤銷第一審關
於上訴人部分之科刑判決，改判仍依牽連犯關係，從一重論上訴人以上開罪名，處有
期徒刑年貳月；扣案偽造之本票壹張、偽造之「林金票」印章壹枚及借據上偽造之
「林金票」署押、印文均沒收。已詳認定犯罪事實之依據及憑以認定之理由，並對
上訴人否認犯罪之辯詞，如何不足採信，均已依據卷內資料予以指駁及說明，從形式
上觀察，原判決並無違背法令情形。上訴意旨謂：告訴人林金票將其坐落雲林縣斗六
市之土地，設定抵押權予同案被告蘇敏雄，告訴人不惟知情，且積極參與，並提供渠
之印鑑證明，則形式上，告訴人對蘇敏雄負有清償責任，自不待言。告訴人堅稱未與
人發生債務，顯非實在。至系爭偽造之本票及借據，係告訴人委請上訴人代為書寫其
姓名，印章則由告訴人親自蓋印等語，係就原判決已詳為論斷與說明之事項，再為事
實上之爭執，殊非適法之第三審上訴理由。又原判決依憑憲兵學校民國八十九年六月
三十日（八九）執正字第三二三五號函所附鑑定書（見原審卷第二宗第五二頁），認
定系爭偽造本票上「林金票」印文，與告訴人之印鑑印文不同，難謂有認定事實不憑
證據之違法。再系爭借據確為上訴人書寫，其上「林金票」之簽名，亦為上訴人所書
具，業據上訴人供明（見原審卷第一宗第三四頁正面），復經法務部調查局鑑驗明確
，有該局八十八年七月二十九日（八八）陸（二）字第八八○五三六九四號函一份在
卷足據（見一審卷第一七六頁），則借據上「林金票」印文之真偽，均不影響上訴人
成罪，原審未將該借據上印文之真偽，送請主管鑑定機關鑑定，不為無益之調查，不
得指為調查未盡。此外，上訴人徒憑己意，對原審職權之適法行使及原判決理由已詳
為論斷之事項，任意爭辯，顯與法定上訴第三審之形式要件不符，其上訴違背法律上
之程式，應予駁回。
據上論結，應依刑事訴訟法第三百九十五條前段，判決如主文。
中      華      民      國     九十     年      四      月     十二     日
                              最高法院刑事第六庭
                                  審判長法官  謝  家  鶴
                                        法官  洪  文  章
                                        法官  花  滿  堂
                                        法官  陳  世  淙
                                        法官  洪  佳  濱
      右正本證明與原本無異
                                              書  記  官
中      華      民      國     九十     年      四      月    二十七    日


司法院資訊處製作；財團法人民間司法改革基金會備份。
